臺灣宜蘭地方法院刑事判決　　　　　　100年度交簡上字第4號
公　訴　人　臺灣宜蘭地方法院檢察署檢察官
上　訴　人　陳鴻林
上列上訴人即被告因過失傷害案件，不服中華民國99年12月17日
本院簡易庭99年度交簡字第921 號第一審判決（聲請簡易判決處
刑案號：99年度調偵字第184 號），提起上訴，本院管轄之第二
審合議庭判決如下：
    主  文
上訴駁回。
陳鴻林緩刑貳年。
    犯 罪 事 實
一、陳鴻林於民國99年2月2日晚間駕駛車號6785-VP 號自用小客
    車，沿宜蘭縣五結鄉○○路由南往北方向行駛外側快車道，
    於同日晚間7時50分許，行經五濱路1段78號前欲右轉進入其
    上班之處所時，本應注意變換車道時應讓直行車先行，且依
    當時天氣晴、夜間有照明、柏油路面乾燥、無缺陷、無障礙
    路、視距良好，並無不能注意之情事，竟疏未注意右後方慢
    車道直行來車，即貿然變換車道，致當時騎乘車號 AN2-808
    號重型機車超速行駛於同向右後方慢車道上之楊凱維，因閃
    避不及，擦撞陳鴻林所駕駛汽車之右側車身，楊凱維因而人
    車倒地，並受有左側臂神經叢損傷、下巴撕裂傷、雙手、雙
    下肢多處擦傷等傷害。
二、案經楊凱維訴由臺灣宜蘭地方法院檢察署檢察官後聲請簡易
    判決處刑。
    理  由
一、按被告以外之人於審判外之言詞或書面陳述，除法律有規定
    者外，不得作為證據。又被告以外之人於審判外之陳述，雖
    不符合同法第159條之1至第159條之4之規定，但經當事人於
    審判程序同意作為證據，法院審酌該言詞陳述或書面陳述作
    成之情況，認為適當者，亦得為證據，或當事人、代理人或
    辯護人於法院調查證據時，知有第159條第1項不得為證據之
    情形，而未於言詞辯論終結前聲明異議者，視為有前項之同
    意，刑事訴訟法第159條第1項及第159條之5分別定有明文。
    本院以下所採用被告陳鴻林以外之人於審判外之言詞及書面
    陳述，當事人於本院準備程序及審判期日終結前均未表示異
    議，應視為已同意做為審理資料，且本院審酌上開證據資料
    製作時之情況，尚無違法不當之瑕疵，認為以之作為證據亦
    屬適當，依刑事訴訟法第159條之5規定，認前揭證據資料均
    有證據能力，合先敘明。
二、上開犯罪事實，業據上訴人即被告陳鴻林坦承不諱，核與證
    人即告訴人楊凱維於警詢及偵查中之證述情節相符，並有道
    路交通事故現場圖、道路交通事故調查報告表(一)、(二)各1 份
    、財團法人羅許基金會羅東博愛醫院診斷證明書1 紙及現場
    照片16幀在卷可稽。被告駕車肇事之事實應可認定。
三、按變換車道時，應讓直行車先行，並注意安全距離，道路交
    通安全規則第98條第1項第6款定有明文。被告駕駛自用小客
    車，變換車道時，未注意應讓直行車先行之規定，致撞及告
    訴人所騎乘之重型機車，使告訴人受傷，且依當時情況，又
    無不能注意之情事，被告顯有過失。且本件經臺灣省基宜區
    車輛行車事故鑑定委員會鑑定結果，亦同此認定，有上開車
    輛行車事故鑑定委員會鑑定意見書1 紙(見交簡上卷第17-18
    頁) 附卷可參。又被告之行為與告訴人所受之傷害間，具有
    相當因果關係，被告過失傷害犯行堪以認定。至告訴人所提
    之身心障礙者鑑定表、中華民國身心障礙者手冊，經本院依
    職權將告訴人99年8月6日羅東博愛醫院診斷證明書1 紙送請
    該院及長庚醫療財團林口長庚紀念醫院(下稱長庚醫院)評估
    ，告訴人本件所受傷勢是否業經達於毀敗或嚴重減損一肢以
    上機能等重傷程度，經長庚醫院回函表示，告訴人於99 年4
    月1日在該院就診時，診斷結果為左臂叢神經C5斷裂、C6 、
    C7神經根撕脫傷，經手術治療後出院，於100年6月2 日最後
    一次回診評估認為，告訴人左肩抬舉80 度（正常為18 0度）
    、左肘彎曲度M2（正常為M5），仍存有機能障礙，且至少須
    2 年以上時間始得評估結果及是否有再次手術之必要，經與
    告訴人本件事故發生後送羅東博愛醫院診斷結果為左側臂神
    經叢損傷，於99年8月6日回診時診斷結果為左上肢無力、左
    肩上舉肌力零分、左肘彎曲度零分、一上肢、二大關節喪失
    功能等情相較，似有經手術及復健治療後漸趨回復左臂及左
    手肘機能之情形，有上揭博愛醫院診斷證明書、長庚醫院中
    華民國100年9月6日(100)長庚院法字第0900號函附卷可參（
    見他字卷第4頁、交簡上卷第44、56 頁），核與身體機能完
    全喪失或雖未喪失但已有嚴重減損之重傷要件有間，從而，
    無證據證明本件告訴人所受傷勢已達重傷之程度。是本件事
    證明確，被告過失傷害犯行應堪認定。
四、核被告所為，係犯刑法第284條第1項前段之過失傷害罪。被
    告於本件肇事後，於據報至現場處理之員警尚不知肇事人時
    ，在現場等待員警到場處理，並當場承認為肇事人等情，業
    據被告供述在卷（見他字卷第18頁），並有宜蘭縣政府警察
    局交通事故肇事人自首情形紀錄表（見他字卷第21頁）在卷
    可稽，被告所為符合自首之要件。原審同上之事實認定，並
    適用刑法第284條第1項前段、第62條前段、第41條第1 項前
    段，刑法施行法第1條之1第1項、第2項前段，並審酌被告之
    過失程度、被害人所受傷害，及被告犯罪後態度，於原審並
    未與告訴人達成和解等一切情狀，量處拘役50日，如易科罰
    金，以新臺幣1,000元折算1日，其認事用法，並無不合，量
    刑亦稱允當。被告上訴求為撤銷原判決，為無理由，應予駁
    回。惟被告前未曾因故意犯罪受有期徒刑以上刑之宣告，有
    臺灣高等法院被告前案紀錄表1紙（見原審卷第3頁）在卷可
    憑，素行尚稱良好，茲因一時失慮而罹刑典，經此偵審程序
    應已知警惕，而無再犯之虞，事後亦坦承犯行，深具悔意，
    且於本院審理前已與告訴人達成和解並給付賠償，有本院10
    0年度移調字第8號調解筆錄、本院公務電話記錄2 紙（見交
    簡上卷第25、29-30 頁）在卷可稽，本院審酌上情，認對被
    告所宣告之刑以暫不執行為適當，爰併予宣告緩刑2 年，以
    勵自新。
據上論斷，應依刑事訴訟法第455條之1第1項、第3項、第368 條
，刑法第74條第1項第1款判決如主文。
本案經檢察官張學翰到庭執行職務
中    華    民    國    100    年    10    月   12   日
                  刑事第三庭  審判長法  官  陳玉雲
                                    法  官  張育彰
                                    法  官  卓怡君
以上正本證明與原本無異。
本件不得上訴。
                                    書記官  林怡君
中    華    民    國    100    年    10    月   12    日
附錄本案論罪科刑法條全文：
刑法第284條第1項前段
因過失傷害人者，處6月以下有期徒刑、拘役或5百元以下罰金，
致重傷者，處1年以下有期徒刑、拘役或5百元以下罰金。